臺灣臺南地方法院民事裁定
111年度護字第224號
聲  請  人  臺南市政府社會局

法定代理人  陳榮枝



相  對  人  梅Ａ    姓名年籍住所詳附件
法定代理人  梅Ｂ    姓名年籍住所詳附件
關  係  人  陳Ｃ    姓名年籍住所詳附件
上列當事人間聲請延長安置事件，本院裁定如下：
    主  文
一、准將相對人梅Ａ自民國111年10月7日起至民國112年1月6日止
    延長安置3個月。
二、聲請程序費用新臺幣1,000元由相對人負擔。
    理  由
一、按兒童及少年有下列各款情形之一者，直轄市、縣（市）主
    管機關應予保護、安置或為其他處置；必要時得進行緊急安
    置：㈠兒童及少年未受適當之養育或照顧。㈡兒童及少年有立
    即接受醫療之必要，而未就醫。㈢兒童及少年遭受遺棄、身
    心虐待、買賣、質押，被強迫或引誘從事不正當之行為或工
    作。㈣兒童及少年遭受其他迫害，非立即安置難以有效保護
    ；直轄市、縣（市）主管機關依前條規定緊急安置時，應即
    通報當地地方法院及警察機關，並通知兒童及少年之父母、
    監護人，但其無父母、監護人或通知顯有困難時，得不通知
    之；緊急安置不得超過72小時，非72小時以上之安置不足以
    保護兒童及少年者，得聲請法院裁定繼續安置。繼續安置以
    3個月為限；必要時，得聲請法院裁定延長之，每次得聲請
    延長3個月。兒童及少年福利與權益保障法第56條第1項、第
    57條第1項及第2項分別定有明文。
二、聲請意旨略以：相對人梅Ａ為越南籍人士，原與其外祖母陳Ｃ
    同住越南，於民國109年2月來臺探親後，因疫情滯留在臺，
    並與相對人生母梅Ｂ同住，期間因相對人梅Ａ常有偷竊、說謊
    及自傷行為，梅Ｂ不堪負荷教養壓力而多次對相對人梅Ａ不當
    管教，手段愈發激烈，社政接獲通報後，相對人梅Ａ自110年
    10月4日由聲請人緊急安置，嗣經本院依聲請裁定繼續及延
    長安置至111年10月6日止。陳Ｃ業於110年11月間返回越南，
    梅Ｂ有意重新學習擔任母職角色及配合強制性親職教育課程
    ，並申請親子會面以改善與相對人梅Ａ間之親子關係，惟考
    量梅Ｂ尚無具體照顧計畫，且缺乏危機解決能力，家庭非正
    式支持系統亦薄弱，相對人梅Ａ現若返家恐有安全疑慮，為
    維護相對人梅Ａ之最佳利益，爰依兒童及少年福利與權益保
    障法第57條第2項規定，聲請准予自111年10月7日起至112年
    1月6日止延長安置相對人梅Ａ3個月。
三、經查，聲請人主張之上情，此經本院依職權調取前案查詢索
    引卡、前案相關卷宗核閱無訛，且有聲請人提出之安置評估
    報告表1份在卷可稽，堪信聲請人之主張為真實。本院審酌
    相對人梅Ａ尚未成年，自我保護能力有限，其法定代理人梅Ｂ
    之親職能力仍有待提升，且目前無其他適當親屬可協助照顧
    相對人梅Ａ，而相對人梅Ａ於社工員詢問其受安置意願時，表
    示同意接受安置，有兒童及少年受裁定安置前之表達意願書
    1份可佐，故為維護相對人梅Ａ之最佳利益，本院認本件有延
    長安置之必要。是聲請人聲請自111年10月7日起至112年1月
    6日止延長安置相對人梅Ａ3個月，與首揭法條規定尚無不合
    ，應予准許。
四、依家事事件法第97條，非訟事件法第21條第2項、第24條第1
    項，民事訴訟法第78條，裁定如主文。
中　　華　　民　　國　　111 　年　　10　　月　　4 　　日
                  家事法庭  法  官  游育倫
以上正本係照原本作成。
如對本裁定抗告須於裁定送達後10日內向本院提出抗告狀。
中　　華　　民　　國　　111 　年　　10　　月　　4 　　日
                             書記官  許哲萍